臺灣高雄地方法院刑事判決　　　　　　　96年度易字第3316號
公　訴　人　臺灣高雄地方法院檢察署檢察官
被　　　告　乙○○
　　　　　　　　　　（另案
上列被告因違反毒品危害防制條例案件，經檢察官提起公訴（96
年度毒偵字第8283號），嗣因被告就被訴事實為有罪之陳述，經
本院告知簡式審判程序意旨，並聽取公訴人及被告之意見後，本
院合議庭裁定由受命法官獨任依簡式審判程序審理，判決如下：
    主  文
乙○○施用第二級毒品，累犯，處有期徒刑捌月。扣案之第二級
毒品甲基安非他命壹包（驗前淨重零點貳陸肆公克、驗後淨重零
點貳陸貳公克）沒收銷燬。
    事  實
一、乙○○前於民國90年間因施用毒品案件，經本院以90年度毒
    聲字第6375號裁定送觀察、勒戒後，經評定無繼續施用毒品
    傾向，於90年11月20日執行完畢，並經臺灣高雄地方法院檢
    察署檢察官於90年12月13日以90年度毒偵字第4586號為不起
    訴處分確定。嗣於前開觀察、勒戒執行完畢後5 年內，基於
    施用第二級毒品犯意，於95年3 月26日上午10時50分許採尿
    回溯72小時內之某時，在不詳處所，施用第二級毒品MDMA1
    次，並經本院以95年度簡字第3075號判決判處有期徒刑4 月
    確定，於95年10月23日易科罰金執行完畢。詎仍不知悔改，
    明知甲基安非他命係毒品危害防制條例第2 條第2 項第2 款
    所明定之第二級毒品，不得持有及施用，竟於前次施用毒品
    犯行後之5 年內，再度基於施用第二級毒品甲基安非他命之
    犯意，於96年9 月5 日5 時許，在高雄市苓雅區○○○路與
    尚義街口之麥當勞2 樓廁所內，以將甲基安非他命置於鋁箔
    紙上燒烤吸取其煙霧之方式，施用第二級毒品甲基安非他命
    1 次。嗣於96年9 月5 日14時30分許，因違反交通規則，為
    警在高雄市○○區○○路與尚義街口攔檢，乙○○欲自皮夾
    內拿出駕駛執照時，掉落其所有供施用之第二級毒品甲基安
    非他命1 包（驗前淨重0.264 公克、驗後淨重0.262 公克）
    於地，因而為警查獲，並扣得上開毒品，且經其同意採尿送
    驗後呈甲基安非他命陽性反應，始知上情。
二、案經高雄市政府警察局移送臺灣高雄地方法院檢察署檢察官
    偵查起訴。
    理  由
一、按本件被告乙○○所犯係刑事訴訟法第376 條第1 款所列之
    罪，其於準備程序就被訴事實為有罪之陳述，經本院告知簡
    式審判程序之旨，並聽取其與公訴人之意見後，本院認無不
    得或不宜改依簡式審判程序進行之處，爰依刑事訴訟法第
    273 條之1 第1 項、第284 條之1 ，裁定進行簡式審判程序
    審理，合先敘明。
二、訊據被告乙○○對於上開犯罪事實坦承不諱，且被告於96年
    9 月5 日17時13分許所採集之尿液，經送驗結果，呈甲基安
    非他命陽性反應，此有高雄市立凱旋醫院96年9 月17日轉碼
    編號A00000000 號濫用藥物尿液檢驗報告、毒品案件嫌疑人
    尿液採證代碼對照表各1 份附卷可稽，而扣案之疑似甲基安
    非他命晶體1 包，經送請高雄醫學大學附設中和紀念醫院檢
    驗結果，確為第二級毒品甲基安非他命（驗前淨重0.264 公
    克，驗後淨重0.262 公克），此有上開醫院96年11月6 日報
    告編號0000-000號檢驗報告1 份存卷可查。是被告上揭出於
    任意性之自白與事實相符，應堪採為被告有罪之證據，則被
    告施用第二級毒品甲基安非他命1 次之犯行，堪以認定。
三、被告乙○○前於90年間因施用毒品案件，經本院以90年度毒
    聲字第6375號裁定送觀察、勒戒後，經評定無繼續施用毒品
    傾向，於90年11月20日執行完畢，並經臺灣高雄地方法院檢
    察署檢察官於90年12月13日以90年度毒偵字第4586號為不起
    訴處分確定。嗣於前開觀察、勒戒執行完畢後5 年內，基於
    施用第二級毒品犯意，於95年3 月26日上午10時50分許採尿
    回溯72小時內之某時，在不詳處所，施用第二級毒品MDMA1
    次，並經本院以95年度簡字第3075號判決判處有期徒刑4 月
    確定，於95年10月23日易科罰金執行完畢，此有本院院內索
    引卡紀錄表報表、臺灣高等法院被告前案紀錄表及上開判決
    書各1 份在卷足參，是被告於觀察、勒戒執行完畢後5 年內
    已經再犯，而被依法追訴處罰，本件被訴犯罪事實雖為初犯
    觀察、勒戒執行完畢釋放5 年後，然與毒品危害防制條例第
    20條第3 項規定之「5 年後再犯」之情形有別，且因已於「
    5 年內再犯」，顯見其再犯率甚高，原實施觀察、勒戒，已
    無法收其實效，而無5 年戒斷期之存在，自無再經觀察、勒
    戒及強制戒治之必要，應得逕行追訴處罰。亦即5 年期間之
    計算，係指相鄰之前後2 次施用毒品時間之間隔而言（最高
    法院95年度台非字第65號判決意旨參照）。本件被告施用毒
    品之犯行，事證明確，應予依法論科。
四、查甲基安非他命係毒品危害防制條例第2 條第2 項所稱之第
    二級毒品，不得非法持有、施用。核被告乙○○所為，係犯
    毒品危害防制條例第10條第2 項之施用第二級毒品罪。其施
    用第二級毒品前後，持有甲基安非他命之低度行為，應為施
    用之高度行為所吸收，不另論罪。被告前因違反毒品危害防
    制條例案件，經本院以95年度簡字第3075號判決判處有期徒
    刑4 月確定，於95年10月23日易科罰金執行完畢之事實，有
    臺灣高等法院被告前案紀錄表1 份在卷可參，其受有期徒刑
    之執行完畢後，5 年以內故意再犯本件有期徒刑以上之罪，
    為累犯，應依刑法第47條第1 項之規定，加重其刑。爰審酌
    被告經觀察、勒戒及刑之執行完畢後，仍不知戒惕，無視於
    毒品對於自身健康之戕害及國家對於杜絕毒品犯罪之禁令，
    再次施用毒品，惡性非輕，然念及坦承犯行及所犯為自戕行
    為等一切情狀，量處如主文所示之刑，以資懲儆。扣案之第
    二級毒品甲基安非他命1 包（驗前淨重0.264 公克、驗後淨
    重0.262 公克），屬查獲之第二級毒品，爰依毒品危害防制
    條例第18條第1 項前段規定，不問屬於犯人與否，均予宣告
    沒收銷燬之。至於鑑驗耗損之第二級毒品甲基安非他命，既
    已滅失，爰不再行諭知沒收銷燬。
據上論斷，應依刑事訴訟法第273 條之1 第1 項、第284 條之1
、第299 條第1 項前段，毒品危害防制條例第10條第2 項、第18
條第1 項前段，刑法第11條前段、第47條第1 項，判決如主文。
本案經檢察官甲○○到庭執行職務。
中　　華　　民　　國　　96　　年　　12　　月　　28　　日
                  鳳山刑事第一庭      法　官  林芳華
以上正本證明與原本無異。
如不服本判決應於收受本判決後10日內向本院提出上訴書狀，並
應敘述具體理由，如未敘述上訴理由者，應於上訴期間屆滿後20
日內補提理由書狀於本院（均須按他造當事人之人數附繕本）「
切勿逕送上級法院」。
中　　華　　民　　國　　96　　年　　12　　月　　28　　日
                                      書記官  黃靖媛
附錄本案論罪科刑法條
毒品危害防制條例第10條第2項
施用第二級毒品者，處 3 年以下有期徒刑。
